ko: 스티어러 튜브 설계: 직선형; 테이퍼형; 스레드형; 스레드리스형; 기타
sl-SI: Zasnova krmilne cevi: Ravna; Konusna; Z navojem; Brez navoja; Drugo
da: Design af styrerør: Lige; Konisk; Med gevind; Uden gevind; Andet
sv: Styrrörsdesign: Rakt; Koniskt; Gängat; Ogängat; Övrigt
nb: Utforming av styrelagerrør: Rett; Konisk; Gjenget; Gjengeløs; Annet
ro-RO: Design al gâtului furcii: Drept; Conic; Filetat; Nefiletat; Altele
pt-PT: Design do tubo da coluna de direção: Reto; Cónico; Com rosca; Sem rosca; Outro
zh-CN: 转向管设计: 直管; 锥形管; 螺纹管; 无螺纹管; 其他
fi: Kaulaputken malli: Suora; Kartioitu; Kierteellinen; Kierteetön; Muu
hr-HR: Dizajn cijevi upravljača: Ravno; Konusno; S navojem; Bez navoja; Ostalo
hu: Kormánycső kialakítása: Egyenes; Kúpos; Menetes; Menet nélküli; Egyéb
cs: Konstrukce řídicí trubky: Rovný; Kuželový (tapered); Závitový; Bezzávitový; Jiné
el: Σχεδιασμός σωλήνα λαιμού πιρουνιού: Ίσιο; Κωνικό; Με σπείρωμα; Χωρίς σπείρωμα; Άλλο
en: Steerer tube design: Straight; Tapered; Threaded; Threadless; Other
nl: Stuurbuis ontwerp: Recht; Conisch; Met schroefdraad; Zonder schroefdraad; Overige
pt-BR: Tubo da espiga design: Reto; Cônico; Com rosca; Sem rosca; Outro
pl: Konstrukcja rury sterowej: Prosta; Zwężana (tapered); Gwintowana; Niegwintowana; Inne
bg-BG: Дизайн на кормилната тръба: Права; Конусовидна; С резба; Без резба; Друго
lt-LT: Vairo vamzdžio konstrukcija: Tiesus; Smailėjantis; Su sriegiu; Be sriegio; Kita
th: การออกแบบท่อแกนบังคับเลี้ยว: ตรง; เทเปอร์; มีเกลียว; ไม่มีเกลียว; อื่นๆ
fr: Conception du pivot de fourche: Droit; Conique; Fileté; Non fileté; Autre
sk-SK: Konštrukcia stĺpika vidlice: Rovný; Kónický (tapered); Závitový; Bezzávitový; Iné
ja: ステアラーチューブ設計: ストレート; テーパー; スレッド; スレッドレス; その他
ru: Конструкция рулевой трубы: Прямая; Конусная; Резьбовая; Безрезьбовая; Другое
tr: Gidon borusu tasarımı: Düz; Konik; Dişli; Dişsiz; Diğer
de: Bauart des Gabelschafts: Gerade; Tapered; Mit Gewinde; Ohne Gewinde; Sonstige
vi: Thiết kế ống lái: Thẳng; Hình nón (Tapered); Có ren; Không ren; Khác
it: Design del tubo sterzo: Dritto; Conico; Filettato; Non filettato; Altro
es: Diseño del tubo de dirección: Recto; Cónico; Roscado; Sin rosca; Otro
zh-TW: 前叉豎管設計: 直管; 錐形管; 有牙; 無牙; 其他